# 保理商保理业务核算与列报

提问人：mxh_0111 时间：2022-01-18 16:05:40
请教陈版主有关保理商保理业务核算和列报问题：
企业为保理公司，主要为集团内公司提供保理业务（多为一年期、季度付息）。
放款时：
借：长期应收款
贷：银行存款
未实现融资收益
按合同规定的融资利率确认各期保理利息收入时，
借：未实现融资收益
贷：主营业务收入
应交税费-应交增值税-销项
（ 1 ）企业目前未设置应收保理款会计科目，且保理业务多为一年期的情况下该会计核算是否可行？
（ 2 ）若参照目前的会计核算，期末该部分转入“一年内到期的非流动资产”列报还是“其他流动资产”比较合适？
（ 3 ）根据新金融工具准则，保理商按实际利率法在期末计提的最后几天的利息是否转入“其他流动资产”列报比较合适？
打扰陈老师了，恳请陈老师帮忙，谢谢！

回答人：chenyiwei
1 、因保理业务多为一年期，故不应确认长期应收款，应设置“应收保理款”科目，该科目余额作为流动资产项目列报。
2 、其他流动资产。
3 、是。其他流动资产——应计利息。